# 关于银行的贴现业务核算

提问人：bestxulin 时间：2020-08-19 11:21:00
银行发生的贴现业务，应该如何核算贴现利息？目前有一个客户，发生贴现业务时分两种方法处理：
1 、如果是持有票据，那么分日计提利息收入；
2 、如果将此票转出，那么全额计息贴现利息收入，同时按出售时的利率，全额计息利息支出
第 2 种做法，总感觉是虚增了利息收入和支出，
请问，在第 2 种情况下，是不是应该按差额计息利息收入？

回答人：chenyiwei
第二种情况，应当根据金融资产转移准则的规定，判断是否满足终止确认条件。如果满足终止确认条件的，应按转移的作价款（不是到期值）与转出时点上该金融资产的摊余成本（原贴现价款+累计应计利息）之间的差额计入损益，而不应全额确认利息收入和利息支出。你的理解基本合理。